臺灣臺北地方法院民事裁定
111年度抗字第335號
抗  告  人  黃文程  
            黃士鳴  
相  對  人  陳玫儒  


上列當事人間聲請本票裁定事件，抗告人對於民國111年6月10日
本院111年度司票字第8151號民事裁定提起抗告，本院裁定如下
：
    主  文
原裁定廢棄。
相對人簽發如附表所示之本票，就附表所示之票面金額及利息，
得為強制執行。
聲請程序費用新臺幣貳仟元及抗告程序費用新臺幣貳仟元均由相
對人負擔。
　　理  由
一、按執票人向本票發票人行使追索權時，得聲請法院裁定後強
    制執行，票據法第123條定有明文。復按票據法上記載本法
    所不規定之事項者，不生票據上之效力，票據法第12條亦有
    明文。倘票據上記載僅在表明如系爭本票原因關係債務經另
    紙支票兌現清償，系爭本票之原因關係消滅，執票人不得執
    系爭本票對發票人主張，並非對系爭本票擔任支付附以條件
    ，應屬記載票據法上所不規定之事項，依票據法第12條規定
    ，該段記載不生效力，執票人應得請求給付票款（臺灣高等
    法院暨所屬法院109年法律座談會民事類提案第10號研討結
    果參照）。
二、抗告及聲請意旨略以：伊執有相對人簽發如附表所示之本票
    2紙（下稱系爭本票），付款地未載，利息未約定，並免除
    作成拒絕證書，詎於到期日後經提示均未獲付款，為此提出
    系爭本票，依票據法第123條規定聲請裁准強制執行。系爭
    本票正面分別業以「憑票准於111年1月21日無條件擔任兌付
    」、「憑票准於111年1月27日無條件擔任兌付」表明無條件
    擔任支付之旨，亦無其他本票應記載事項之欠缺，形式上並
    非無效。系爭本票背面雖分別記載「此本票為保證支票用。
    票號：FA0000000 帳號：000000000000 面額：50萬」、「
    此本票為保證支票用。票號：FA0000000 帳號：0000000000
    00 面額：144萬」（下合稱系爭註記），然並無發票人或執
    票人簽名，僅係註記系爭本票之原因關係，並未附有任何條
    件，無礙於系爭本票無條件擔任支付之文義，亦未限制票據
    流通，系爭註記至多僅不生票據上效力，原裁定駁回伊等之
    聲請有所未洽，爰提起抗告，求為廢棄原裁定並准予強制執
    行等語。
三、相對人經本院於民國111年7月1日發函通知應於文到5日內具
    狀表示意見，迄今未提出書狀作任何聲明及陳述。
四、經查：
（一）本件抗告人所執相對人簽發之系爭本票，最左方均有表明
      為本票字樣，並分別記載憑票於111年1月21日、同年月27
      日無條件擔任兌付抗告人新臺幣（下同）50萬元、144萬
      元，另載本票免除作成拒絕證書及票據法第89條之通知義
      務字樣，未載利息及違約金利率，出票人簽名：陳玫儒，
      發票日均為110年12月1日，有系爭本票在卷可稽（見司票
      卷第13頁），形式上已具備票據法第120條第1項所定絕對
      必要記載事項，自屬合法有效。系爭本票既免除作成拒絕
      證書，則抗告人主張其等經提示系爭本票未獲付款，請求
      就系爭本票票金面額及自到期日起按週年利率6％計算之利
      息，與票據法第123條、第124條準用同法第97條第1項第2
      款規定並無不合，應予准許。
（二）至系爭本票背面雖載有系爭註記（見司票卷第14頁），然
      考其文義應重在說明相對人簽發系爭本票之原因係為保證
      系爭註記所載二紙支票之兌付，如業已清償則相對人得援
      引為原因關係抗辯，並非以系爭註記限制抗告人行使系爭
      票據權利。況系爭註記係書寫於系爭本票背面，並未與「
      無條件擔任兌付」等文字連貫，衡情顯非相對人履行系爭
      本票債務之條件，而屬票據法所不規定之事項，依票據法
      第12條規定不生票據上之效力，系爭本票仍屬有效。原裁
      定以系爭註記與本票無條件擔任支付之性質牴觸，認定系
      爭本票為無效而駁回抗告人之聲請，自有未洽。抗告意旨
      指摘原裁定不當，求予廢棄，為有理由，爰由本院廢棄原
      裁定，並另為裁定如主文第2項所示。
五、據上論結，本件抗告為有理由，依非訟事件法第46條、第21
    條第2項、第24條第1項，民事訴訟法第492條、第95條、第7
    8條，裁定如主文。　　
中　　華　　民　　國　　111 　年　　7 　　月　　21　　日
             　　 民事第二庭  審判長法　官　林鈺琅
                                　　法　官　李子寧
                                　　法　官　郭子彰
以上正本係照原本作成。
本裁定除以適用法規顯有錯誤為理由外，不得再抗告。如提起再
抗告，應於收受送達後10日內委任律師為代理人向本院提出再抗
告狀，應同時表明再抗告理由，並繳納再抗告費新臺幣1,000元
。
中　　華　　民　　國　　111 　年　　7 　　月　　21　　日
                                　　書記官　陳嬿舒

附表（民國／新臺幣）：　　
111年度抗字第335號        編號 發票人 發票日 到期日 票面金額 利息計算期間 週年利率 票據號碼 1 陳玫儒 110年12月1日 111年1月21日 50萬元 111年1月21日起至清償日止 6％ CH0000000 2 陳玫儒 110年12月1日 111年1月27日 144萬元 111年1月27日起至清償日止 6％ CH0000000